臺灣高等法院民事裁定
110年度國抗字第17號
抗  告  人  黃典隆(即黃萬得之繼承人)

上列抗告人因與相對人最高法院等間國家賠償等事件，對於中華
民國110年6月17日臺灣臺北地方法院109年度重國字第44號裁定
提起抗告，本院裁定如下：
    主      文
抗告駁回。
抗告費用由抗告人負擔。 
    理      由
一、抗告人抗告意旨略以：
　　抗告人所提原法院109年度重國字第44號請求國家賠償等事
    件（下稱本案訴訟），遭原裁定以未遵期繳納裁判費而裁定
    駁回，惟原裁定已違背民事訴訟法第78條、89條、226條、2
    30條、249條第1項第8款、388條等規定，屬訴外裁判。又依
    憲法第1條、第7條、民事訴訟法第78條、89條、第232條等
    規定，應命臺灣臺南地方法院（下稱臺南地院）法定代理人
    董武全負擔預納起訴費之責任，抗告人不受拘束。另抗告人
    窘於生活無資力支出基本生活公眾週知及法院已知，原裁定
    為訴外裁判等語，爰提起本件抗告，請求廢棄原裁定，並命
    臺南地院預納本案訴訟之起訴費用。
二、按提起民事訴訟，應依民事訴訟法第77條之13規定繳納裁判
    費，此為必須具備之程式，與法院因訴訟終結命負擔訴訟費
    用之法律概念不同。次按原告起訴不合程式或不備其他要件
    者，法院應以裁定駁回之。但其情形可以補正者，審判長應
    定期間先命補正，民事訴訟法第249條第1項第6款亦有明文
    。經查，相對人於原法院提起本案訴訟，前雖聲請訴訟救助
    ，但經原法院以109年度救字第1096號裁定（下稱訴訟救助
    裁定）駁回其聲請，抗告人不服提起抗告，再經本院以110
    年度國抗字第3號裁定駁回其抗告而告確定，有訴訟救助卷
    宗可參，抗告人主張訴外裁判，已屬無稽。原法院又於民國
    110年4月22日裁定（下稱補費裁定）命抗告人應於收受補費
    裁定送達後5日內補繳裁判費，如逾期不繳即駁回其訴，該
    補費裁定已於110年4月30日寄存送達予抗告人，惟抗告人逾
    期仍未繳納，有送達證書、原法院收費答詢表在卷可稽（見
    原法院卷第43頁、第53頁至55頁），則原裁定依此裁定駁回
    本案訴訟，於法並無違誤。至抗告人前揭主張，揆諸前開說
    明，均非得作為其免予繳納裁判費或得改命臺南地院繳納之
    正當依據，是其抗告自無理由。從而，原裁定以抗告人逾期
    未補繳裁判費為由，駁回抗告人之本案訴訟，核無不合。抗
    告意旨指摘原裁定不當，求予廢棄，為無理由，應予駁回。
三、據上論結，本件抗告為無理由，爰裁定如主文。
中　　華　　民　　國　　110 　年　　8 　　月　　23　　日
                  民事第十七庭
                      審判長法  官  黃雯惠
                            法  官  賴秀蘭
                            法  官  華奕超
正本係照原本作成。
本裁定除以適用法規顯有錯誤為理由外，不得再抗告。如提起再
抗告，應於收受送達後10日內委任律師為代理人向本院提出再抗
告狀。並繳納再抗告費新臺幣１千元。
中　　華　　民　　國　　110 　年　　8 　　月　　24　　日
 
 　　　　　　　　　　　　　書記官  簡素惠